臺灣彰化地方法院刑事判決　　　　　　　 96年度易字第575號
公　訴　人　台灣彰化地方法院檢察署檢察官
被　　　告　乙○○
　　　　　　甲○○
上列被告因賭博案件，經檢察官聲請簡易判決處刑（96年度偵字
第2036號），本院員林簡易庭認不宜逕以簡易判決處刑，簽移改
依通常程序審理，判決如下：
    主  文
乙○○、甲○○在公眾得出入之場所賭博財物，各處罰金新台幣
貳萬元，均減為罰金新台幣壹萬元，如易服勞役，以新台幣壹仟
元折算壹日。
扣案之賭具連斗貳顆、磁盤壹個、白鐵盤壹個、押注圖表壹張及
賭資新台幣柒仟貳佰元，均沒收。
    事  實
一、乙○○、甲○○於民國96年2月19日15時許，在不知情之張
    鎮祥所有位在彰化縣員林鎮出水里出水巷21之7號倉庫之公
    眾得出入之場所，以連斗、磁盤、白鐵蓋及押注圖表為賭具
    賭博財物，由乙○○作莊，負責轉連斗，其賭法為以連斗出
    現之號碼為準，如押中二號之一，可得賭資二倍之彩金，如
    押中單一號，可得賭資四倍之彩金，如未押中則賭資歸乙○
    ○所有，每押注1次為新台幣（下同）100元，以此方式與甲
    ○○、張徽雍（另由檢察官偵辦）等不特定人對賭。嗣於同
    日15時40分許，為警在上址倉庫當場查獲，並扣得賭具連斗
    2顆、磁盤1個、白鐵盤1個、押注圖表1張及賭資7,200元。
二、案經彰化縣警察局員林分局移送台灣彰化地方法院檢察署檢
    察官聲請簡易判決處刑。
    理  由
一、按被告以外之人於審判外之言詞或書面陳述，除法律有規定
    者外，不得作為證據。被告以外之人於偵查中向檢察官所為
    之陳述，除顯有不可信之情況者外，得為證據。被告以外之
    人於審判外之陳述，雖不符前4條之規定，而經當事人於審
    判程序同意作為證據，法院審酌該言詞陳述或書面陳述作成
    時之情況，認為適當者，亦得為證據。當事人、代理人或辯
    護人於法院調查證據時，知有第159條第1項不得為證據之情
    形，而未於言詞辯論終結前聲明異議者，視為有前項之同意
    。刑事訴訟法第159條第1項、第159條之1第2項、第159條之
    5分別定有明文。證人乙○○、甲○○、張鎮祥、張徽雍、
    張正昌、張看、張萬福、張江吞於警詢中之陳述，雖屬被告
    以外之人於審判外之言詞陳述，然因被告及辯護人均未於言
    詞辯論終結前聲明異議，本院復審酌該言詞陳述係由證人出
    於自由意識而陳述，並無非法取證之情況，依刑事訴訟法第
    159條之5之規定，認上開證人於警詢之陳述，得採為認定本
    件犯罪事實所憑之證據。另證人乙○○、甲○○、張鎮祥、
    張正昌、張徽雍於偵查中向檢察官所為證述，雖係被告以外
    之人於審判外之言詞陳述，為傳聞證據，然其於偵查中向檢
    察官所為證述，業經具結，且本院審酌該等言詞陳述係出於
    證人自由意識下所為之陳述，其於偵查中之證詞，亦無顯有
    不可信之情況，依刑事訴訟法第159條之1第2項規定，得採
    為認定本件犯罪事實所憑之證據，合先敘明。
二、被告乙○○固坦承作莊及於上開時地遭查獲之事實，被告甲
    ○○坦承於上開時地遭查獲之事實，惟均矢口否認有何賭博
    犯行，辯稱：尚未開始賭博即為警查獲云云。然查：
（一）上揭事實業據證人張徽雍、張正昌、張看、張萬福、張江
      吞於警詢時、偵查中證述明確，上開證人均證稱與被告乙
      ○○、甲○○一同賭博，其中證人張萬福賭輸1,500元，
      證人張江吞賭輸1,000元，佐以被告乙○○於96年2月19日
      14時即到現場，被告甲○○於當日15時左右到達現場，均
      據被告於偵查中供述明確，則被告二人為警查獲前已與其
      他人賭博無疑。此外，證人即查獲員警江瑞章於本院審理
      時證稱於查獲前已查察觀看約10多分鐘，此期間沒有看到
      賭客出入等情，及現場押注圖邊扣獲賭資100元，有現場
      查獲照片足憑，益可證明被告所辯，不足採信。
（二）此外復有扣押物品目錄表、查獲照片16張在卷足參，並有
      查獲之賭具連斗2顆、磁盤1個、白鐵盤1個、押注圖表1張
      扣案可資佐證。
三、核被告乙○○、甲○○所為，均係犯刑法第266條第1項之賭
    博罪。爰審酌被告乙○○前有賭博犯行，經判處罪刑確定，
    仍不悔改，被告二人於本院審理時飾詞否認，態度不佳等一
    切情狀，分別量處如主文所示之刑。被告所犯之罪，合於中
    華民國九十六年罪犯減刑條例第2條第1項第3款規定，應予
    減刑，爰依該條例第7條第1項減為如主文所示之刑，暨諭知
    易服勞役之折算標準。扣案之賭具連斗2顆、磁盤1個、白鐵
    盤1個、押注圖表1張係當場賭博之器具，賭資100元，係在
    賭檯之財物，另扣案之現金7,100元，被告乙○○於警詢時
    坦承係伊交給甲○○幫伊賠錢及收錢所用一情，核與被告甲
    ○○所供稱，有幫被告乙○○清理及賠注等情符合，是被告
    甲○○另稱該7,100元係伊所有，並非賭資，被告乙○○所
    交付的錢都放在地上不見了云云，被告乙○○於偵查中供稱
    所交付予甲○○之賭資，甲○○稱已經輸光云云，均不足採
    信，被告甲○○既係擔任被告乙○○之助手，負責收錢、找
    錢，則該7,100元即屬在賭檯之財物，爰依刑法第266條第2
    項規定，不問屬於犯人與否，均沒收。
據上論斷，依刑事訴訟法第452條、第299條第1項前段，刑法第
266條第1項前段、第2項，第42條第3項，刑法施行法第1條之1，
中華民國九十六年罪犯減刑條例第2條第1項第3款、第7條，判決
如主文。
本案經檢察官洪英丰到庭執行職務
中　　華　　民　　國     96    年    8    月    24　　日
                  刑事第六庭    審判長法官  王義閔
                                法      官  鄭舜元
                                法      官  林欣苑
以上正本證明與原本無異。
如不服本判決，應於判決送達後10日內，向本院提出上訴書狀，
上訴書狀應「敘述具體上訴理由」，並按他造當事人之人數附繕
本。「切勿逕送上級法院」。
中　　華　　民　　國     96    年    8    月    24　　日
                                書  記  官  楊筱惠
附錄本案論罪科刑法條全文：
中華民國刑法第266條
（普通賭博罪與沒收物）
在公共場所或公眾得出入之場所賭博財物者，處 1 千元以下罰金
。但以供人暫時娛樂之物為賭者，不在此限。
當場賭博之器具與在賭檯或兌換籌碼處之財物，不問屬於犯人與
否，沒收之。
